【裁判字號】    95,交抗,514
【裁判日期】    950627
【裁判案由】    違反道路交通管理處罰條例
【裁判全文】
臺灣高等法院交通事件裁定             95年度交抗字第514號
抗  告  人
即  異議人
即受處分人  甲○○
上列抗告人因違反道路交通管理處罰條例案件，不服臺灣基隆地
方法院，中華民國95年5月26日所為裁定（95年度交聲字第90 號
），提起抗告，本院裁定如下：
    主  文
抗告駁回。
    理  由
一、原處分意旨略以：異議人即受處分人甲○○於民國95年3 月
    22日晚間6 時30分許，駕駛車牌號碼247-CS營業用小客車，
    在臺北市○○○路○ 段設有禁止臨時停車標線處所臨時停車
    ，爰依道路交通管理處罰條例第55條第3款之規定，裁處異
    議人罰鍰新臺幣（下同）300元等語。
二、異議意旨則以：異議人當時駕車從臺北市○○○路右轉南京
    東路3 段，正要從最外側車道切換至內側車道，突然有一警
    員騎機車擋住去路，其才無法向前行駛，詎該警員竟據此舉
    發其違規臨時停車，藉故開單，異議人對於前揭裁決自難甘
    服，因此依法請求撤銷原處分等語。
三、按汽車駕駛人，在設有禁止臨時停車標誌、標線處所臨時停
    車，處300元以上600元以下罰鍰，道路交通管理處罰條例第
    55條第3 款定有明文。又紅實線，設於路側，用以禁止臨時
    停車，道路交通標誌標線號誌設置規則第149條第1項第5 款
    亦有明文。
四、經查：本件舉發人即臺北市政府松山分局中崙派出所警員張
    恭銘於原審到庭結證稱：因接到民眾報案而前往現場，到達
    時目睹異議人將計程車停放在路邊劃設有紅線之處所，計程
    車未熄火，人坐在駕駛座上，故依法舉發其在設有禁止臨時
    停車標線處所臨時停車（見原審95年5月24日訊問筆錄參照
    ）等語，並提出現場照片3張供參。其中上開照片係證人事
    後前往舉發現場所拍攝製成，照片上雖顯示有他輛計程車違
    規臨時停車，然此僅能證明該處劃有紅線，係設有禁止臨時
    停車標線之處所，而與異議人於上開舉發時間在該處違規臨
    時停車應負違規責任並不生影響。又警員依法執行交通違規
    取締任務，衡情應會量力而為，並注意己身安全，應無發生
    異議人所稱警員突然騎機車擋住行進間計程車之可能，異議
    人此部分之辯解，容非無疑；又異議人於原審當庭自承其剛
    從復興北路右轉至南京東路3段，準備看有沒有人要攔車（
    同前筆錄參照），依常理判斷，異議人為便於乘客攔車，理
    當慢速行駛在外側車道，而無立刻從外側車道切換至內側車
    道之必要，且證人張恭銘於原審證稱：「（法官問：你剛抵
    達現場時，異議人之車輛是行進間或是靜止狀態？）靜止狀
    態。」（同前筆錄參照），顯見異議人雖辯稱其當時正打算
    要從最外側車道切換至內側車道，並非處於臨時停車之靜止
    狀態，顯與事實不符，應不足採。足見證人張恭銘指證情節
    與事實相符，應可採信，異議人上開違規事證明確，原處分
    機關以異議人在設有禁止臨時停車標線處所臨時停車，裁處
    異議人罰鍰新台幣300元，與法相符。本件聲明異議為無理
    由，原審本同上之見解，依道路交通案件處理辦法第19條，
    裁定異議駁回，經核並無不合。異議人未具理由空言不服原
    裁定提起抗告，為無理由，應予駁回。
據上論斷，應依道路交通案件處理辦法第26條，刑事訴訟法第41
2條，裁定如主文。
中    華    民    國    95    年    6    月     27    日
                  交通法庭  審判長法  官  許國宏
                                  法  官  許增男
                                  法  官  楊貴志
以上正本證明與原本無異。
不得再抗告。
                                  書記官  顧哲瑜
中    華    民    國    95    年    6     月    29    日


司法院資訊處製作；財團法人民間司法改革基金會備份。
